臺灣桃園地方法院刑事判決　　　　　　　　　　　　九十二年度交訴字第一一九號
　　公　訴　人　臺灣桃園地方法院檢察署檢察官
　　被　　　告　乙○
右列被告因肇事逃逸等案件，經檢察官提起公訴（九十二年度偵字第一三一○三號）
，本院判決如左：
    主  文
乙○因過失傷害人，處有期徒刑貳月，如易科罰金，以參佰元（即新臺幣玖佰元）折
算壹日。又駕駛動力交通工具肇事，致人受傷而逃逸，處有期徒刑陸月，如易科罰金
，以參佰元（即新臺幣玖佰元）折算壹日。應執行有期徒刑柒月，如易科罰金，以參
佰元（即新臺幣玖佰元）折算壹日。
    事  實
一、乙○明知其駕駛執照已遭吊扣，且酒後不得駕車，竟於民國九十二年七月十三日
    下午四、五時至夜間八時許在「大園海釣場」飲用酒類後，於同日夜間十一時許
    駕駛車號ＭＦ－四一一一號自小客車上路，於夜間十一時二十分許沿桃園縣龜山
    鄉○○路○段由桃園往臺北方向行駛，行經該路段與大同路交岔路口距離約一百
    公尺時，發現甲○○騎乘車號ＱＧ三－九九一號機車搭載丙○○，自對向車道行
    駛，欲在該交岔路口左轉大同路時，乙○理應注意車前狀況並隨時採取必要之安
    全措施，而依當時情形，天氣晴朗、夜間有照明、路面乾燥無缺陷及障礙物、視
    距良好，無不能注意之情事，竟於通過上開交岔路口時，未留意前方車輛與其車
    輛之距離而未踩緊煞車，因此撞及前開甲○○所騎乘之機車，致甲○○受有左眼
    皮、頰、鼻、上唇、右足跟等多處撕裂傷，丙○○受有右側股骨幹骨折之傷害。
    事故發生後，乙○雖下車察看，惟明知甲○○及丙○○二人受有傷害，竟因現場
    路人叫罵，而未將甲○○、丙○○送醫或報警處理，即駕車離開現場，現場目擊
    之機車騎士劉冠宏則當場記下乙○之車號報警處理，警方隨即於七月十四日凌晨
    十二時許循線查獲乙○，並對其進行酒精濃度測試，測得其呼氣酒精濃度每公升
    ○．二七毫克，惟尚未達到不能安全駕駛之狀態。
二、案經甲○○及丙○○訴由桃園縣政府警察局龜山分局報請臺灣桃園地方法院檢察
    署檢察官偵查起訴。
    理  由
一、訊據被告乙○於本院審理中已坦承當時在右揭地點未及注意甲○○騎乘之車號Ｑ
    Ｇ三－九九一號機車左轉，發現後雖有踩煞車但沒有踩到底，因與甲○○所駕駛
    之機車發生車禍，肇事後因為有路人叫罵而離開現場等情，且被告亦於偵查中供
    承：發生事故時伊汽車駕照在吊扣中，而當時看見甲○○之機車約距一百公尺遠
    ，伊有減速，可能甲○○急著轉過去才撞上，事發後，知道有人受傷，惟因為有
    人叫罵才離開現場等語，核與告訴人甲○○及丙○○指述與被告發生車禍，被告
    旋即離開現場之情形相符，並經當時在場證人劉冠宏於警詢中證述當時有聽到車
    禍撞擊聲，查看後發現係ＭＦ－四一一一號自小客車與ＱＧ三－九九一號機車發
    生交通事故，機車騎士及乘客皆有受傷，自小客車駕駛下車查看後即離開現場等
    語可佐，此外並有桃園縣警局龜山分局龜山所道路交通事故現場測繪紀錄表、桃
    園縣政府警察局龜山分局道路交通事故現場圖、交通事故調查報告表、現場暨車
    損照片八張、被告於事故發生後即隔日零時三十八分許所測得之酒精濃度測試表
    （呼氣酒精濃度為每公升○．二七毫克）、被告為警舉發無照駕駛及酒後駕車舉
    發違反道路交通管理事件通知單、甲○○與丙○○之診斷證明書二份在卷足稽，
    可認被告確與告訴人甲○○、丙○○發生上開交通事故；按車輛行駛時，駕駛人
    應注意車前狀況，隨時採取必要之安全措施，道路交通安全規則第九十四條第三
    項定有明文，而依當時之狀況，天氣晴朗、夜間有照明、路面乾燥無缺陷及障礙
    物、視距良好，並無不能注意之情事，被告既於一百公尺前已發現告訴人之機車
    在交岔路口準備左轉，自當採取必要之安全措施如降低車速至適當之時速或踩緊
    煞車，以避免車禍之發生，然被告當時仍貿然前行通過交岔路口，顯未注意車前
    狀況並採取必要之安全措施，以致肇事，使告訴人甲○○、丙○○受有上開之傷
    害，被告應有過失，且被告過失駕駛行為，核與告訴人二人所受之傷害，具有相
    當因果關係，是被告過失傷害犯行明確；至於被告稱當時肇事後因為路人叫罵才
    離開現場等語，惟被告已明知當時有人受傷之情況下，即應停留在現場處理或將
    傷者送醫，被告所述並非阻卻肇事逃逸責任之理由，綜上所述，被告過失傷害及
    肇事逃逸犯行，事證明確，洵堪認定。
二、核被告乙○所為，係犯刑法第二百八十四條第一項前段過失傷害罪及同法第一百
    八十五條之四交通肇事逃逸罪。被告所犯上開二罪間，行為各別，罪名各殊，應
    予分論併罰。被告雖於駕照吊扣中發生本件車禍，並於肇事後為警測得呼氣酒精
    濃度為每公升○．二七毫克，尚未達到不能安全駕駛之程度，且並無充分證據可
    認被告因此二因素肇致本件車禍發生，使告訴人甲○○、丙○○受有傷害，爰不
    依道路交通管理處罰條例第八十六條第一項加重其刑，併此敘明。爰審酌被告素
    行尚稱良好、告訴人所受傷勢非輕、所生危害及被告犯罪後已坦承犯行，惟僅與
    丙○○達成和解而賠償部分金額等一切情狀，量處如主文所示之刑，並定應執行
    之刑及諭知易科罰金之折算標準，以示懲儆。
據上論斷，應依刑事訴訟法第二百九十九條第一項前段，刑法第二百八十四條第一項
前段、第一百八十五條之四、第四十一條第一項前段、第二項、第五十一條第五款，
罰金罰鍰提高標準條例第一條前段、第二條，判決如主文。
本案經檢察官洪景明到庭執行職務
中      華      民      國    九十三        年    四    月     三十     日
                                 臺灣桃園地方法院刑事第四庭
                                     審判長法  官  陳世宗
                                           法  官  尹  良
                                           法  官  蘇昭蓉
右正本證明與原本無異。
如不服本判決，應於送達後十日內，向本院提出上訴狀。
                                           書記官  邱志堅
中      華      民      國    九十三        年    四    月     三十     日
附錄本案論罪科刑法條全文：
中華民國刑法第二百八十四條
(過失傷害罪)
因過失傷害人者，處六月以下有期徒刑、拘役或五百元以下罰金，致重傷
者，處一年以下有期徒刑、拘役或五百元以下罰金。
從事業務之人，因業務上之過失傷害人者，處一年以下有期徒刑、拘役或
一千元以下罰金，致重傷者，處三年以下有期徒刑、拘役或二千元以下罰
金。
中華民國刑法第一百八十五條之四
（肇事逃逸罪）
駕駛動力交通工具肇事，致人死傷而逃逸者，處六月以上五年以下有期徒刑。
